臺灣高等法院刑事裁定
110年度抗字第1341號
抗  告  人  臺灣桃園地方檢察署檢察官
受  刑  人  李進興



上列抗告人因聲請定其應執行刑案件，不服臺灣桃園地方法院中
華民國110年8月6日裁定（110年度聲字第2488號），提起抗告，
本院裁定如下：
    主  文
原裁定撤銷，發回臺灣桃園地方法院。
    理  由
一、原裁定意旨略以：本件受刑人李進興分別於如附表所示之犯
    罪時間，因違反毒品危害防制條例等罪，經附表所示之法院
    判處各該宣告刑，並分別於附表所示之時間確定在案，且其
    所犯如附表所示各罪之犯罪時間均係在附表編號1所載之判
    決確定日期前，惟受刑人所犯如附表所示之罪，業經臺灣桃
    園地方法院（下稱原審法院）以110年度聲字第1576號裁定
    （下稱前案裁定）應執行有期徒刑4年8月，並於民國110年6
    月16日確定，聲請人就如附表編號1、2所示之罪刑，重複聲
    請定應執行刑，已違反一事不再理之原則，本件聲請為無理
    由，應予駁回等語。
二、檢察官抗告意旨略以：前案裁定附表編號1，係未依中華民
    國九十六年罪犯減刑條例減刑之有期徒刑2年6月，而本案編
    號1係減刑後之有期徒刑1年3月，二者定刑之範圍並不相同
    ，原審以重複聲請而駁回本件聲請，自有違誤，為此提起抗
    告等語。
三、按裁判確定前犯數罪者，併合處罰之；數罪併罰有二裁判以
    上者，應依第51條之規定，定其應執行之刑，刑法第50條、
    同法第53條分別定有明文。又裁判確定前犯數罪均應減刑而
    未定執行刑者，就各罪依第2條、第4條、第6條至第8條規定
    減刑後，適用刑法第51條定其應執行之刑。裁判確定前犯數
    罪均應減刑而已定執行刑者，仍依前項規定，另定應執行之
    刑；刑法第54條之餘罪，均應減刑者，亦同。裁判確定前犯
    數罪，有應減刑與不應減刑者，就應減刑之罪，依第2條、
    第4條、第6條至第8條及前條規定減刑後，與不應減刑之罪
    之宣告刑，適用刑法第51條定其應執行之刑，中華民國九十
    六年罪犯減刑條例第10條、第11條分別定有明文。
四、經查：
㈠、受刑人因違反毒品危害防制條例等案件，經原審法院各以如
    附表所示之判決判處如附表所示之刑，並分別於如附表「判
    決確定日期」欄所示時間確定；其中編號1所示之罪，因符
    合中華民國九十六年罪犯減刑條例之規定，復於96年7月16
    日經原審法院以96年度聲減字第274號裁定減為有期徒刑1年
    3月確定在案等情，有臺灣高等法院被告前案紀錄表、原審
    法院上開96年度聲減字第274號裁定在卷可按。
㈡、原審法院就受刑人如附表所示之罪刑，以前案裁定定應執行
    有期徒刑4年8月，其中編號1所示之罪，係以減刑前之原宣
    告刑與附表編號2所示之罪刑合併定其應執行刑，並於110年
    6月16日確定在案，有原審法院110年度聲字第176號刑事裁
    定附卷足憑。而本件檢察官係以附表編號1經減刑後之罪刑
    ，與編號2所示之罪刑合併另聲請定其應執行刑，是否有上
    開中華民國九十六年罪犯減刑條例第11條、第10條第2項之
    適用，而不生重複裁定之問題，即非無疑，原審未予詳究，
    逕認檢察官重複聲請，有違一事不再理原則，駁回聲請，即
    有未洽。從而，本件抗告人提起抗告，為有理由，原裁定既
    有上開違誤之處，自屬無可維持，且為兼顧當事人之審級利
    益，自應由本院將原裁定撤銷，發回臺灣桃園地方法院，更
    為適法之裁判。
據上論斷，應依刑事訴訟法第413條前段，裁定如主文。 
中　　華　　民　　國　　110 　年　　8 　　月　　31　　日
                  刑事第十九庭  審判長法　官  曾淑華
                                      法　官  許文章
                                      法　官  李殷君
以上正本證明與原本無異。
如不服本裁定，應於收受送達後五日內向本院提出抗告狀。
                                      書記官  周彧亘
中　　華　　民　　國　　110 　年　　9 　　月　　1 　　日